## JUAN CAMILO CODINA ARIZA

#### INGENIERO ELECTRONICO||DESARROLLADOR FULL STACK

### DATOS PERSONALES

- Calle 150a #96a-90 Bogota D.C Colombia
- 🔽 jcodina1997@gmail.com
- +57 3041368147
- in j<u>codinal</u>

#### TECNOLOGIA

- Office
- JavaScript
- React JS
- Redux
- Node Js
- Exrpress
- HTML5 & CSS
- PostGresSQL
- MySQL
- Sequelize
- SCRUM
- Boostrap
- NoSql

#### COMPETENCIAS

- Resolución de problemas
- Creatividad
- Pensamiento crítico
- Colaborativo
- Mentalidad ágil
- Liderazgo

#### IDIOMAS

- Español
- Ingles -Intermedio(B1)

#### PERFIL PERSONAL

Full Stack Developer con formación como Diseñador Web. Experiencia trabajando en NodeJS, React,Redux, SQL entre otras tecnologías del sector.Tengo formación como ingeniero electrónico en la cual he manejado programación dirigido a microcontroladores. Con pensamiento creativo, resolución de problemas, trabajo en equipo, comunicación y autonomía.

#### EXPERIENCIA LABORAL

#### Fondo Nacional De Ganado (FNG)

DIC 2019 - ENE 2022

- Atención al usuario por medio de whatsapp
- Envío de información diaria por medio de Whatsapp
- Diseño e implementación de formularios web

#### **Ingenian Software**

SEP 2022- ENE 2023

- Desarrollo de IVR utlilizando herramienta de Avaya Orchestration Designer
- Creacion y actualizacion de servicos backend con SpringBoot
- Envio y control de tickets atraves de la plataforma JIRA

# Minerales Carbones & piedras preciosas de Colombia S.A.S

AGO 2019 - SEP 2022

- Manejo Cpanel de Hostinguer
- Creacion de correos
- Manejo de tickets para apoyo en tecnologia
- Creacion de pagina web: https://mineralescolombiasas.com/

#### FORMACION ACADEMICA

Full Stack Web Developer. Henry Bootcamp. 700 horas de cursado teórico- práctico.

Ingenieria Electronica Universidad el Bosque 9no semestre actualmente

#### PROYECTOS

Full Stack Web Developer - Countries App Jun. 22 - Jul. 22 Henry Bootcamp, Buenos Aires, Argentina.

- Diseñar y desarrollar una App de países que incluía: búsquedas, filtrados, ordenamientos y creación
- Desarrollar la aplicación usando para el Front React, Redux, CSS puro y Backend desarrollado en Node.js con Express. Base de datos en PostgreSQL y Sequelize.
- Repositorio: https://github.com/jcodina1/PI-Countries
- Deploy: https://codinapicountries.vercel.app/

Full Stack Web Developer - Beerland App Jun. 22 - Jul. 22 Henry Bootcamp, Buenos Aires, Argentina.

- Diseñar y desarrollar una App para la venta de cervezas que incluya además de búsquedas, filtros y ordenamientos, 3 tipos de usuario: final, empresa y super admin.
- Metodología SCRÚM.
- Tecnologías: Lenguaje: JavaScript. Base de datos: PostgreSQL Sequelize.
- Backend: Node Js Express.
- Frontend: React Redux. Estilos: CSS, Boostrap.
- Deploy: https://beerlanda.vercel.app/

Portafolio Febrero 2023

- Se realizo usando React
- Deploy: bit.ly/portafolioJcodi